---
title: "Reliability - analisis for kelly' experiment"
author: "Geiser Chalco <geiser@alumni.usp.br>"
date: "5/14/2021" 
output:
  html_document: 
  toc: true
toc_depth: 3
theme: default
highlight: default
fontsize: 10pt
---

```
{r setup, purl=FALSE, include=FALSE, echo=FALSE}
knitr::opts_chunk$set(echo = TRUE)
defaultW <- getOption("warn")
options(warn = -1)
```



Arquivos:

 - Script em R: [reliability-analysis.R](reliability-analysis.R)
 - Dados em excel: [responses.xlsx](responses.xlsx)



# Instalar e carregar pacotes de R necessários

```{r, include=T, echo=F}
library(readxl)
library(dplyr)
library(psych)
```

Lista de pacotes usados:

 - **readxl**: manipulação de arquivos no formato excel .xlsx
 - **meta**: métodos estatísticos de calculo de metanálise 
 - **metafor**: métodos estatísticos de calculo de metaregresão
 - **dmetar**: métodos estatísticos avançados para metanálises (deteção de outliers e metanalises de subgrupos)
 - **esc**: métodos estatísticos para calculo de tamnhos de efeito


# Step 1: Carregar os dados na variável madata

```{r}
data <- read_excel("responses.xlsx")

dfs_dat <- select(data, starts_with("dfs0"))
alpha(dfs_dat)
```

```{r}
fss_dat <- select(data, starts_with("fss0"))
alpha(fss_dat)
```

```{r}
atencao_dat <- data[,c("motivationPos02","motivationPos08","motivationPos11"
                       ,"motivationPos12*","motivationPos15*","motivationPos17"
                       ,"motivationPos20","motivationPos22*","motivationPos24"
                       ,"motivationPos28","motivationPos29*","motivationPos31*")]
alpha(atencao_dat)
```

```{r}
relevance_dat <- data[,c("motivationPos06","motivationPos09","motivationPos10"
                       ,"motivationPos16","motivationPos18","motivationPos23"
                       ,"motivationPos26*","motivationPos30","motivationPos33")]
alpha(relevance_dat)
```

```{r}
confi_dat <- data[,c("motivationPos01","motivationPos03*","motivationPos04"
                     ,"motivationPos07*","motivationPos13","motivationPos19*"
                     ,"motivationPos25","motivationPos34*","motivationPos35")]
alpha(confi_dat)
```


```{r}
satisf_dat <- data[,c("motivationPos05","motivationPos14","motivationPos21"
                     ,"motivationPos27","motivationPos32","motivationPos36")]
alpha(satisf_dat)
```



```{r}
motiv_dat <- select(data, starts_with("motivationPos"))
alpha(motiv_dat)
```




  